de: Geeignet für diesen Schädlingstyp: Bakterien; Biber; Fuchs; Pilze; Gopher; Maulwurf; Maus; Fadenwürmer; Oomyceten; Parasitäre Pflanzen; Phytoplasmen; Kaninchen; Ratte; Nagetier; Schnecke; Eichhörnchen; Viren; Sonstiges
pt-BR: Adequado para tipo de praga: Bactéria; Castor; Raposa; Fungos; Marmota; Toupeira; Camundongo; Nematoides; Oomicetos; Plantas parasitas; Fitoplasmas; Coelho; Rato; Roedor; Lesma; Esquilo; Vírus; Outro
ru: Для какого вида вредителей: Бактерии; Бобр; Лиса; Грибы; Суслик; Крот; Мышь; Нематоды; Оомицеты; Растения-паразиты; Фитоплазмы; Кролик; Крыса; Грызун; Улитка; Белка; Вирусы; Другие
zh-CN: 适用害虫类型: 细菌; 海狸; 狐狸; 菌类; 地鼠; 鼹鼠; 老鼠; 线虫; 卵菌; 寄生植物; 植原体; 兔子; 鼠类; 啮齿动物; 蜗牛; 松鼠; 病毒; 其他
fi: Soveltuu tuholaistyypille: Bakteerit; Majava; Kettu; Sienet; Taskurotta; Maamyyrä; Hiiri; Sukkulamadot; Munasienet; Parasiittiset kasvit; Fytoplasmat; Kani; Rotta; Jyrsijä; Etana; Orava; Virukset; Muu
el: Κατάλληλο για τύπο παρασίτων: Βακτήρια; Κάστορας; Αλεπού; Μύκητες; Γεωμύξ; Τυφλοπόντικας; Ποντίκι; Νηματώδεις; Ωομύκητες; Παρασιτικά φυτά; Φυτοπλάσματα; Κουνέλι; Αρουραίος; Τρωκτικό; Σαλιγκάρι; Σκίουρος; Ιούς; Άλλο
es: Adecuado para tipo de plaga: Bacteria; Castor; Zorro; Hongos; Tuzas; Topo; Ratón; Nematodos; Oomicetos; Plantas parasitarias; Fitoplasmas; Conejo; Rata; Roedor; Caracol; Ardilla; Virus; Otros
nb: Egnet for skadedyrtype: Bakterie; Bever; Rev; Sopp; Jordekorn; Muldvarp; Mus; Nematoder; Oomyceter; Parasittiske planter; Fytoplasmaer; Kanin; Rotte; Gnager; Snegl; Ekorn; Virus; Annet
tr: Haşere Tipine Uygun: Bakteri; Kunduz; Tilki; Mantar; Tarla sincabı; Köstebek; Fare; Nematodlar; Oomisetler; Parazit bitkiler; Fitoplazmalar; Tavşan; Sıçan; Kemirgen; Salyangoz; Sincap; Virüsler; Diğer
fr: Convient au type de ravageur: Bactérie; Castor; Renard; Champignon; Marmotte; Taupe; Souris; Nématodes; Oomycètes; Plantes parasites; Phytoplasmes; Lapin; Rat; Rongeur; Escargot; Écureuil; Virus; Autre
nl: Geschikt voor ongediertetype: Bacteriën; Bever; Vos; Schimmels; Goffer; Mol; Muis; Nematoden; Oomyceten; Parasitaire planten; Fytoplasma's; Konijn; Rat; Knaagdier; Slak; Eekhoorn; Virussen; Andere
pl: Typ odpowiedni dla szkodników: Bakterie; Bóbr; Lis; Grzyby; Gopher; Kret; Mysz; Nicienie; Lęgniowe; Rośliny pasożytnicze; Fitoplazmy; Królik; Szczur; Gryzoń; Ślimak; Wiewiórka; Wirusy; Inne
sk-SK: Vhodné pre typ škodcu: Baktérie; Bobor; Líška; Huby; Gofer; Krtko; Myš; Hlístovce; Riasovky; Parazitické rastliny; Fytoplazmy; Králik; Krysa; Hlodavec; Slimák; Veverička; Vírusy; Iné
ro-RO: Potrivit pentru tipul de dăunători: Bacterii; Castor; Vulpe; Ciuperci; Popândău; Cârtiță; Mouse; Nematode; Oomicete; Plante parazite; Fitoplasme; Iepure; Șobolan; Rozătoare; Melc; Veveriță; Viruși; Altele
hr-HR: Vrsta nametnika za koje je prikladno: Bakterije; Dabar; Lisica; Gljivice; Mišoliki glodavac; Krtica; Miš; Oblići; Algašice; Parazitske biljke; Fitoplazme; Zec; Štakor; Glodavac; Puž; Vjeverica; Virusi; Ostalo
ko: 적합한 해충: 박테리아; 비버; 여우; 균류; 고퍼; 두더지; 마우스; 선충류; 난균류; 기생 식물; 식물성 플라스마; 토끼; 쥐; 설치류; 달팽이; 다람쥐; 바이러스; 기타
zh-TW: 適用害蟲類型: 細菌; 海狸; 狐狸; 真菌; 囊鼠; 鼴鼠; 鼠; 線蟲; 卵菌綱; 寄生植物; 植物菌質體; 兔子; 老鼠; 囓齒動物; 蝸牛; 松鼠; 病毒; 其他
da: Velegnet til skadedyrstype: Bakterie; Bæver; Ræv; Svampe; Gofer; Muldvarp; Mus; Nematoder; Ægsporesvampe; Parasitære planter; Fytoplasmaer; Kanin; Rotte; Gnaver; Snegl; Egern; Virus; Andet
it: Tipo di parassiti ideale: Batteri; Castoro; Volpe; Muffa; Gopher; Talpa; Mouse; Nematodi; Oomiceti; Piante parassite; Fitoplasmi; Coniglio; Ratto; Roditore; Lumaca; Scoiattolo; Virus; Altro
th: เหมาะสำหรับประเภทศัตรูพืช: แบคทีเรีย; บีเวอร์; สุนัขจิ้งจอก; เชื้อรา; โกเฟอร์; ตุ่น; หนูตัวเล็ก; ไส้เดือนฝอย; ราน้ำ; พืชปรสิต; ไฟโตพลาสมา; กระต่าย; หนูตัวใหญ่; สัตว์ฟันแทะ; หอยทาก; กระรอก; ไวรัส; อื่นๆ
pt-PT: Adequado para tipo de praga: Bactérias; Castor; Raposa; Fungos; Mamífero roedor pequeno; Toupeira; Rato; Nematódeos; Oomicetos; Plantas parasitas; Fitoplasmas; Coelho; Ratazana; Roedor; Lesma; Esquilo; Vírus; Outro
bg-BG: Подходящ за тип вредители: Бактерии; Бобър; Лисица; Гъбички; Гофер; Къртица; Мишка; Нематоди; Оомицети; Паразитни растения; Фитоплазми; Заек; Плъх; Гризач; Охлюв; Катерица; Вируси; Други
hu: Kártevőtípus: Baktérium; Hód; Róka; Gombák; Hörcsög; Vakond; Egér; Fonálférgek; Petespórás gombák; Parazita növények; Fitoplazmák; Nyúl; Patkány; Rágcsáló; Csiga; Mókus; Vírusok; Egyéb
sl-SI: Primerno za vrsto škodljivcev: Bakterije; Bober; Lisica; Glivice; Gofer; Krt; Miš; Gliste; Oomicete; Parazitske rastline; Fitoplazme; Zajec; Podgana; Glodalec; Polž; Veverica; Virusi; Drugo
ja: 害虫タイプに適している: 細菌; ビーバー; キツネ; 菌類; ホリネズミ; モグラ; ネズミ; 線虫; 卵菌類; 寄生植物; ファイトプラズマ; ウサギ; ネズミ; 齧歯類; カタツムリ; リス; ウイルス; その他
cs: Vhodný typ škůdce: Bakterie; Bobr; Liška; Houby; Sysel; Krtek; Myš; Hlístice; Řasovky; Parazitické rostliny; Fytoplazmy; Králík; Krysa; Hlodavci; Hlemýžď; Veverka; Viry; Jiné
en: Suitable for pest type: Bacteria; Beaver; Fox; Fungi; Gopher; Mole; Mouse; Nematodes; Oomycetes; Parasitic plants; Phytoplasmas; Rabbit; Rat; Rodent; Snail; Squirrel; Viruses; Other
vi: Phù hợp với loại sâu bệnh: Vi khuẩn; Hải ly; Cáo; Nấm; Chuột túi má; Chuột chũi; Chuột nhắt; Giun tròn; Nấm trứng; Cây ký sinh; Dịch khuẩn bào; Thỏ; Chuột đồng; Loài gặm nhấm; Ốc sên; Sóc; Virus; Khác
lt-LT: Tinka kenkėjų rūšiai: Bakterijos; Bebrai; Lapės; Grybelis; Sterblinės žiurkės; Kurmiai; Pelės; Nematodės; Oomicetai; Parazitiniai augalai; Fitoplazmos; Triušiai; Žiurkės; Graužikai; Sraigės; Voverės; Virusai; Kita
sv: Lämplig för skadedjurstyp: Bakterier; Bäver; Räv; Svampar; Jordekorre; Mullvad; Mus; Nematoder; Algsvampar; Parasitiska växter; Fytoplasmer; Kanin; Råtta; Gnagare; Snigel; Ekorre; Virus; Övrigt